# 请问陈老师〈工业企业会计制度〉还能用吗

提问人：cyl900000 时间：2011-01-10 22:12:29
陈老师，目前做一项目， 2009 年度审计报告披露用工业企业会计制度。 2010 账上还挂着较大的开办费，企业由于亏损较大，不想调入损益，请问目前还能用〈工业企业会计制度〉吗？ 也希望其他各位回答一下。

回答人：chenyiwei
本版面以前发过关于各类会计制度、准则的适用范围问题，你可以搜索一下。行业会计制度虽然没有被正式废止，但目前可能的执行范围仅包括部分民营企业和极少数国有企业。